最　高　行　政　法　院　裁　定
　　　　　　　　　　　　　　　　　　 96年度裁字第03892號
上　訴　人　進隆興業股份有限公司
代　表　人　甲○○
被 上訴 人　財政部臺灣省中區國稅局
代　表　人　鄭宗典
上列當事人間營利事業所得稅事件，上訴人對於中華民國95年12
月27日臺中高等行政法院95年度訴字第514號判決，提起上訴，
本院裁定如下：
　　主  文
上訴駁回。
上訴審訴訟費用由上訴人負擔。
　　理  由
一、按對於高等行政法院判決之上訴，非以其違背法令為理由，
    不得為之，行政訴訟法第242條定有明文。依同法第243條第
    1項規定，判決不適用法規或適用不當者，為違背法令；而
    判決有同條第2項所列各款情形之一者，為當然違背法令。
    是當事人對於高等行政法院判決上訴，如依行政訴訟法第24
    3條第1項規定，以高等行政法院判決有不適用法規或適用不
    當為理由時，其上訴狀或理由書應有具體之指摘，並揭示該
    法規之條項或其內容；若係成文法以外之法則，應揭示該法
    則之旨趣；倘為司法院解釋或本院之判例，則應揭示該判解
    之字號或其內容。如以行政訴訟法第243條第2項所列各款情
    形為理由時，其上訴狀或理由書，應揭示合於該條項各款之
    事實。上訴狀或理由書如未依此項方法表明者，即難認為已
    對高等行政法院判決之違背法令有具體之指摘，其上訴自難
    認為合法。
二、本件上訴人提起上訴，係以：其為製造業，民國90年度營利
    事業所得稅結算申報，於被上訴人調查及復查時即已依限提
    示或補正符合規定之帳簿文據供查核，被上訴人自應以查帳
    方式核定相關稅額，況90年度以前各年度申報營利事業所得
    稅，被上訴人亦均依上訴人申報資料核定各年度稅額，惟90
    年度卻逕以同業利潤標準核定稅額，於法有違，原審對上訴
    人上揭指摘未予審究，原判決顯有違誤等語，為其理由。本
    件上訴人對於高等行政法院判決上訴，雖以該判決違背法令
    為理由，惟查上訴人在原審之各項主張如何不足採，原判決
    均已詳為論斷，並無不合。核其上訴狀所載內容，係就原審
    取捨證據、認定事實之職權行使所論斷：認上訴人係經營螺
    釘、螺帽、螺絲釘及鉚釘製造業，90年度營利事業所得稅結
    算申報，被上訴人初查依課稅資料歸戶清單核定營業收入淨
    額新臺幣（下同）277,910,209元；另上訴人帳載之商品、
    原料之進貨、期末存貨與結算申報書不符，經2次函請上訴
    人說明並提示存貨分類帳、進銷貨簿及成本分析表等資料供
    核，惟上訴人逾限未提示，乃依該行業（行業代號2891-11
    ）同業利潤標準毛利率22%，依查得營業收入核定營業毛利
    61,140,246元，減除核算之營業費用及損失總額12,854,803
    元，核定營業淨利48,285,443元，因超過全年營業收入淨額
    按同業利潤標準淨利率8%核算之營業淨利22,232,816元，乃
    依營利事業所得稅查核準則第6條第1項但書規定，核定營業
    淨利22,232,816元，於法有據，並無違誤等情，指摘其為不
    當，並就原審已論斷者，泛言未論斷，或就原審所為論斷，
    泛言其論斷矛盾，而未具體說明其有何不適用法規或適用法
    規不當之情形，並揭示該法規之條項或其內容，及合於行政
    訴訟法第243條第2項所列各款之事實，難認對該判決之如何
    違背法令已有具體之指摘。依首揭說明，應認其上訴為不合
    法。
三、據上論結，本件上訴為不合法，依行政訴訟法第249條第1項
    前段、第104條、民事訴訟法第95條、第78條，裁定如主文
    。
中　　華　　民　　國　　96　　年　　12　　月　　21　　日
                    最高行政法院第五庭
                        審判長法官　林　茂　權
                              法官　鄭　小  康
                              法官　鄭　忠　仁
                              法官　黃　本　仁
                              法官　吳　東　都
以  上  正  本  證  明  與  原  本  無  異
中　　華　　民　　國　　96　　年　　12　　月　　21　　日
　　　　　　　　　　　　　　　書記官　彭　秀　玲
